【裁判字號】    98,交聲,1661
【裁判日期】    980609
【裁判案由】    違反道路交通管理處罰條例聲明異議
【裁判全文】
臺灣臺北地方法院交通事件裁定        98年度交聲字第1661號
原處分機關  臺北市交通事件裁決所
異  議  人  甲○○
即受處分人
                      號2樓
上列異議人即受處分人因違反道路交通管理處罰條例案件，對於
臺北市交通事件裁決所中華民國98年4 月10日所為之處分（原處
分案號：北市裁罰字第裁22-1AD476479號），聲明異議，本院裁
定如下：
    主  文
異議駁回。
    理  由
一、原處分意旨略以：異議人即受處分人甲○○於民國97年11月
    17日10時57分許，將車牌號碼P6-8362 號自小客車停放在臺
    北市○○路○段50巷10弄12號對面劃有禁止臨時停車標線之
    處所停車，經臺北市停車管理工程處以臺北市政府交通局北
    市交停字第1AD476479 號舉發違反道路交通管理事件通知單
    以道路交通管理處罰條例第56條第1 項第1 款舉發「在禁止
    臨時停車處所停車」之違規，嗣經原處分機關即臺北市交通
    事件裁決所於98年4 月10日以北市裁罰字第裁22-1AD476479
    號違反道路交通管理事件裁決書裁處異議人罰鍰新臺幣（下
    同）900 元等語。
二、異議意旨略以：異議人之車牌號碼P2-8362 號自小客車固於
    97年11月17日停放上開地點，惟該處為忠順廟所有之私人土
    地，並非一般供公共使用之私人道路，也未全年開放，廟方
    在廟會活動期間清場管制停車外，平時開放供附近居民停車
    使用。請證明該私人土地可以由政府劃設交通標線、管理停
    車，否則請鈞院撤銷原處分云云。
三、按「標誌、標線、號誌之設置、養護及號誌之運轉，由主管
    機關依其管轄辦理之。」、「本規則所稱主管機關，指公路
    主管機關、市區道路主管機關及警察機關。」，道路交通標
    誌標線號誌設置規則第4 條第1 項、第5 條分別定有明文。
    又「禁止臨時停車處所不得停車」、「汽車駕駛人停車時，
    有下列情形之一者，處新臺幣600 元以上1,200 元以下罰鍰
    ：一、在禁止臨時停車處所停車」。道路交通安全規則第
    112 條第1 項第1 款、道路交通管理處罰條例亦規定甚明。
四、經查：
  (一)本件異議人於97年11月17日10時57分許，駕駛車牌號碼P6-8
    362 號自用小客車，在臺北市○○路○ 段50巷10弄12號對面
    停車，惟停車之處所係劃有紅線路段禁止臨時停車，經臺北
    市政府交通局交通助理員舉發並填製臺北市政府交通局北市
    交停字第1AD476479 號舉發違反道路交通管理事件通知單，
    因異議人不服舉發，於97年11月25日提出申訴，經臺北市停
    車管理工程處於97年12月5 日北市停管字第09737238100 號
    函覆舉發無誤，臺北市交通事件裁決所乃於98年4 月10日依
    道路交通管理處罰條例第56條第1 項第1 款之規定裁處異議
    人罰鍰900 元，異議人於收受該裁決書後於期限內提起異議
    等情，有上開舉發通知單、交通違規案件陳述書、臺北市交
    通事件裁決所北市裁罰字第裁22-1AD476479號違反道路交通
    管理事件裁決書各1 紙、違規照片2 張在卷可憑。
  (二)異議人固坦承於97年11月17日10時57分許，將車牌號碼P6-8
    362 號自小客車停放在臺北市○○路○ 段50巷10弄12號前之
    事實，惟辯稱該處為私人土地，政府不得在該土地劃設交通
    標線並取締停車云云。查：本件異議人將駕駛之車輛停放在
    臺北市○○路○ 段50巷10弄12號對面，因該處劃設有禁止臨
    時停車標線車清晰可見，此觀之卷附違規取締照片即明，是
    異議人確有上開違規停車之事實，堪認屬實。雖異議人停放
    車輛地點位在臺北市○○區○○段4 小段269 地號土地內，
    該土地所有權人為財團法人木柵忠順廟等64人所有一情，此
    經臺北市古亭地政事務所98年5 月25日北市古地二字第0983
    0862900 號函暨上開地號之臺北市土地登記公務用謄本存卷
    可稽，固可認定異議人停放車輛之地點為私人所有之土地，
    惟該處為私人所有之既成道路，經臺北市交通管制工程處依
    道路交通安全規則第111 條第12項第2 款繪設禁停紅線，此
    據臺北市停車管理工程處97年12月5 日北市停管字第097372
    38100 號函、臺北市交通管制工程處98年5 月26日北市交工
    程字第09831847700 號函函覆在卷，足認該處禁止停車之紅
    線，係臺北市政府依法劃設，而車輛駕駛人自應遵守之。該
    處既係依上開法規為維護交通秩序、確保交通安全而設之禁
    止停車之區域，是異議人違規停車一情，自非法之所許。異
    議人駕駛自小客車，本應遵守交通安全規則之規定，自不能
    因一己之需，而任意停車妨害交通，原處分機關所為之裁罰
    ，並無違誤。
五、綜上所述，本件異議人確有在禁止臨時停車處所停車之違規
    行為，原處分機關依道路交通管理處罰條例第56條第1 項第
    1 款、違反道路交通管理事件統一裁罰基準及處理細則及違
    反道路交通管理事件統一裁罰標準表之規定，裁處異議人罰
    鍰900 元，核無違誤。本件異議人之異議為無理由，應予駁
    回。
六、據上論斷，應依道路交通案件處理辦法第19條，裁定如主文
    。
中    華    民    國    98    年    6     月    9     日
                        交通法庭法  官  林芳華
以上正本證明與原本無異
如不服本裁定應於送達後5日內向本院提出抗告狀
                                書記官  林鈴芬
中    華    民    國    98    年    6     月    9     日


司法院資訊處製作；財團法人民間司法改革基金會備份。
